

Whatsapp

2324 58 4106

E-mail

nicolasgfalabella@gmail.com

PERFIL

Con tres años de experiencia formando parte de diversos equipos en comercios ,cuento con habilidades destacadas en el área de computación que me han permitido adaptarme rápidamente a diversos sistemas de trabajo. Recientemente, decidí dar un giro a mi carrera y me enfoqué en capacitarme en el desarrollo web.

Poseo certificados oficiales que respaldan mi experiencia y en la actualidad, estoy perfeccionando mi stack frontend capacitandome en una especialización en dicho sector. Motivado por asumir nuevos retos y contribuir de manera significativa al campo del desarrollo web.

React.js Next.js Node.js Tailwind

EXPERIENCIA

COORDINADOR DE VENTAS

Interfas - 2023

- · Atención consultas y problemas en altas de nuevos clientes
- Gestión y administración de la agenda correspondiente al servicio técnico
- Seguimiento de altas, supervizando el cierre efectivo de la venta

VENDEDOR DE SERVICIOS

VJP SA - Telecom Argentina (2019 - 2022)

- Líder de ventas de productos masivos y venta de hogar
- Asesoramiento a clientes y venta de nuevos servicios (atención directa y venta por medio de base de datos - rebate y mejoramiento de oferta)
- Elaboración de ofertas comerciales
- Cumplimiento de objetivos mensuales
- Control de inventario y pedido de reposición
- Capacitación de empleados

ASESOR DE VENTAS EN DISTRIBUIDORA DE ALIMENTOS

Distribuidora Vika (2018 - 2019)

- Encargado del armado de pedidos.
- Atención al público, vendedores y proveedores.
- · Control de stock.

EDUCACIÓN

2023 Especialización forntend Digital House En curso

Digital House

2023 Full Stack - Desarrollo web, Universidad tecnológica nacional Finalizado

Universidad Tecnológica Nacional (UTN)

2023 Javascript Algorithms and Data Structures Finalizado

FreeCodeCamp

2022 Full Stack - Programación web, orientado al backend y fronted Finalizado

Digital House

2015 - 2018 Terciario - Tecnicatura Superior en Administración de PyMES

Instituto Superior de formación Doc y Tec Nro 7

2013 Secundario - Bachiller con Orientación en Ciencias Sociales

Instituto Madre Camila Rolón

2010 Extra Curricular - Curso de reparación de Pc y redes

En el centro de Estudios Intensivos(Certificado por la Universidad Tecnológica Nacional Facultad Regional Avellaneda)

REFERENCIAS

Sebastian Pella

Presidente de VJP S.A E-mail sebastian.pella@vjpsa.com Tel. 2914 - 490918

Javier Rodriguez

Supervisor de zona (VJP S.A)
E-mail javier.rodriguez@vjpsa.com

Tel. 3329 - 614828

Julio Viola

Superior de Distribuidora "Vika" E-mail julioviola88@gmail.com

Tel. 11 - 63213753